Olegario Castellanos Guzmán

Fecha de Nacimiento: 17 de Marzo de 1989

Celular: (+521) 55-27-11-9309

Correo electrónico: olegario.castellanos@gmail.com

Skype: gary19890317

Linkedin:https://www.linkedin.com/in/olegario-castellanos-guzm%C3%A1n-46a24979/

Perfil:

Un apasionado de las tecnologías emergentes, tengo más de 12 años de experiencia en el desarrollo de software que cubre múltiples tecnologías. Estoy en la vanguardia de los nuevos paradigmas de desarrollo y obsesionado por aplicar las buenas prácticas en mis desarrollos. Me adapto fácilmente al cambio, me siento cómodo trabajando de forma independiente o en equipo. Siempre muestro una actitud positiva a cada actividad que realizo. Como consultor de sistemas tengo como objetivos el ofrecer soluciones al cliente, procurando en todo momento realizar un trabajo profesional y como resultado la satisfacción del cliente.

Habilidades Principales:

• Java / JEE, Spring Boot, Web Services [JAX-WS, JAX-RS, Axis2], etc.

Habilidades Secundarias:

Python

Certificación:

Oracle Certified Professional Java Programmer 1.6 (OCPJP), Oracle Certified Expert Web Services Developer 6 (OCEWSD6), Scrum Fundamentals Certified (SFC) y Scrum Master Certified

Idioma (Inglés):

Habla: Intermedio Escribe: Intermedio Entiende: Intermedio

Educación:

- 2003 2006 Centro de Bachillerato Tecnológico Industrial y de Servicios No. 91 Carrera Técnica: Bachiller Técnico en Computación.
- 2006 2011 Universidad del Istmo Campus Ixtepec.

Licenciatura en Informática [Titulado] Cédula Profesional.

Experiencia Profesional:

Proyecto: Cloud Powered Checkout (CPC) Enero 2023 – Actualidad Cliente: Walmart USA Software Engineer Back End Java Developer | Cognizant

Descripción: Soporte y monitoreo de aplicaciones productivas encargadas de la orquestación de servicios requeridos por walmar.com, tiendas físicas/cajas registradoras o Self Checkout así como atención de incidentes reportados por las distintas tiendas pertenecientes a USA, CA, JP, MX y UK.

Responsabilidades:

- Monitoreo diario de servicios en producción orquestados por kubernetes y corriendo en contenedores con el uso de herramientas como Dynatrace, Prometheus alerts, Grafana, etc.
- Creación y seguimiento de Change request para despliegues productivos.
- Codificación de nuevos features a los microservicios existentes basados en Spring Boot.
- Apoyo en investigación, creación de pruebas de conceptos y documentación de nuevas funcionalidades.
- Ejecución de pruebas de estrés para las nuevas funcionalidades realizadas.

Ambiente: Java 8 y 11, Junit, Mockito, Spring boot 2, JPA, Docker & Kubernetes, Hibernate/JPA, Putty, Jenkins CICD, PostMan, maven, SOAPUI Linux/Red Hat, Dynatrace, Splunk, Git, jira, Scrum Methodology, Prometheus, Grafana, Dynatrace, Kafka, Azure Cloud, CosmosDB.

Proyecto: GMM App Agentes y Clientes Julio 2020 – Diciembre 2022 Cliente: GNP Software Engineer Back End Java Developer | Badak

Descripción: Habilitación de una App móvil y portal web para que los agentes y clientes puedan dar seguimiento a los trámites de reembolsos, indemnización y programación de servicios de GMM.

Responsabilidades:

- Responsable de la creación de servicios en backend para el consumo de catálogos y seguimiento de trámites de ambos portales web y móvil.
- Aseguramiento de la calidad de código mediante la ejecución de pruebas unitarias alcanzando al menos el 90% de la cobertura del código.
- Seguimiento y apoyo en despliegue a producción.
- Apoyo en las pruebas de integración.

Ambiente: Java 8, Junit, Mockito, Spring boot 2, JPA, & GCP, Hibernate/JPA, Putty, GitLab CICD, PostMan, SonarQube, SOAPUI Linux/Red Hat, jira, Scrum Methodology.

Proyecto: Smart Decommission July 2020 – Agosto 2021 Cliente: Walmart | Fintech Software Engineer Back End Java Developer | Cognizant

Descripción: Esfuerzo colaborativo para automatizar las finanzas de las tiendas Walmart de distintos países y remover la dependencia de una máquina física administrada por una empresa externa.

Responsabilidades:

- Entrega continua de valor al cliente mediante despliegues diarios de nuestras aplicaciones. Dinámica de trabajo siguiendo la cultura DevOps.
- Responsable de la calidad de código y mitigación de vulnerabilidades.
- Migración de las aplicaciones a la nube interna de walmart.
 - Apoyo en la resolución de incidentes productivos y tickets creados por negocio y apegado a los procesos de TIL para resolver bugs o bien clarificar cierta información de finanzas.

Ambiente: Java 8, Junit, Mockito, Spring boot 2, JPA, Docker & Kubernetes, Hibernate/JPA, Putty, Jenkins CICD, PostMan, SOAPUI Linux/Red Hat, Dynatrace, Splunk, Git, jira, Scrum Methodology.

Projecto: PSB (Pharmacy Service Bus) October 2019 – Julio 2020 Cliente: Kaiser Permanente Software Engineer & Java backend. | Cognizant

Descripción: PSB es la solución encargada de procesar la información proveniente de las distintas farmacias pertenecientes a la red de Kaiser Permanente en USA.

Responsabilidades:

- Ejecución de pruebas unitarias y de rendimiento utilizando JMeter.
- Uso de habilidades de debugueo y rastreo de errores mediante Splunk para encontrar puntos de falla y proponer soluciones.
- Apoyo en la capacitación de nuevos colaboradores para dejarlos listos para atender requerimientos.
- Monitoreo de las aplicaciones productivas utilizando métricas proporcionadas por dynatrace, splunk

Ambiente: Java 8, Junit, Mockito, Spring boot 2.3, Tomcat, JPA, Hibernate, Putty, Jenkins CICD, PostMan, SOAPUI Linux/Red Hat, Dynatrace, Splunk, Git, jira, Scrum Methodology.

Proyecto: Disney Park & Resources Mayo 2018 – Octubre 2019 Client Name: Disney Software Engineer & Production Support. | Cognizant

Descripción: Mantenimiento y Disponibilidad de los sitios disney.com & disneycruise 24/7.

Responsabilidades:

- · Seguimiento del proceso con ITIL(Incident management, Change management and Problem management).
- · Administración de incidentes, seguimiento y resolución de problemas productivos. ·

Creación de documentación para la resolución de problemas frecuentes.

- · Creación de script para automatizar proceso o tareas recurrentes utilizando rundeck
- · Proveer información solicitada por los demás equipos acerca de nuestras soluciones, o las aplicaciones que damos soporte.

Ambiente: Java 8, Spring boot 2.3, PHP, EhCache, Tomcat, Putty, Mobaxterm, Jenkins CICD, PostMan, AWS, Chef client, Rundeck, Side Scope, Big IP F5, Apigee, Akamai, SOAPUI Linux/Red Hat, Dynatrace, Splunk, Git & jira.

USAA [HCL México] Insurance

Software Engineer | Java Developer Diciembre 2016 – Mayo 2018

Walmart Mexico Retail and eCommerce [Intellego]

Java Developer Julio 2015 – Diciembre 2016

ScotiaBank México [LATBC] Giro Bancario

SAT [Tecnides/Indra] Servicio de Administración Tributaria

Java Developer Mayo 2014 - Noviembre 2014

ScotiaBank México [Tata Consultancy Services] Giro Bancario

Java Developer Marzo 2013 - Abril 2014

ScotiaBank [Tata Consultancy Services] Giro Bancario

.NET Developer Enero 2013 – Marzo 2013

AXA Seguros [IDS Comercial] Giro Aseguradora

Java Developer Abril 2012 - Noviembre 2012

ScotiaBank México [IDS Comercial] Giro Bancario

Java Developer Septiembre 2011 – Abril 2012